【裁判字號】    90,台上,3676
【裁判日期】    900615
【裁判案由】    偽造有價證券
【裁判全文】
最高法院刑事判決                                九十年度台上字第三六七六號
    上  訴  人  甲○○
右上訴人因偽造有價證券案件，不服台灣高等法院中華民國八十八年三月三十一日第
二審判決（八十八年度上訴字第五一二號，起訴案號：台灣桃園地方法院檢察署八十
五年度偵字第一二○六九號），提起上訴，本院判決如左：
    主  文
上訴駁回。
    理  由
按刑事訴訟法第三百七十七條規定，上訴於第三審法院，非以判決違背法令為理由，
不得為之。是提起第三審上訴，應以原判決違背法令為理由，係屬法定要件。如果上
訴理由狀並未依據卷內訴訟資料，具體指摘原判決不適用何種法則或如何適用不當，
即應認其上訴為違背法律上之程式，予以駁回。本件原判決依憑證人童錦澤、薛秋欽
不利於上訴人甲○○之證言，上訴人於民國八十五年九月十九日檢察官偵查中，供認
未經童錦澤同意，擅自偽刻童錦澤印章，用以偽造系爭童錦澤名義之支票等語之自白
，卷附之系爭支票影本等證據，認定上訴人有其事實欄所載之犯行。對於上訴人在原
審審理中，翻異前供，僅供承有向童錦澤借得系爭空白支票，並填上票面金額、發票
日，復於發票人欄簽署童錦澤姓名與加蓋印章等情，否認有偽造系爭支票並持以行使
之犯行，辯稱：童錦澤既同意借予空白支票，即係同意伊簽發使用，印章亦係得童錦
澤同意才刻用，支票簽發後遺失，未行使交付薛秋欽等語，認係上訴人卸責之詞，不
足採信，已依調查所得之卷證資料，於理由欄內詳加指駁及說明。因將第一審判決撤
銷，改判仍論處上訴人意圖供行使之用，而偽造有價證券罪刑（處有期徒刑三年二月
）。從形式上觀察，並無任何違背法令情事。上訴意旨略謂：童錦澤既供證上訴人要
應急，才將空白支票借上訴人使用，則若未授權，上訴人如何應急﹖上訴人遺失支票
，當然通知童錦澤向銀行掛失，薛秋欽曾供稱不認識上訴人，並曾改稱與上訴人生意
上關係，取得上訴人交付之支票，足證其證言全是謊言，薛秋欽提出上訴人之國民身
分證影本，亦不能證明上訴人有持系爭支票向其借款，原判決不公不實，引證多屬捏
陷云云。惟查刑法第二百零一條第一項之偽造有價證券罪，指無製作權而擅自製作他
人名義之有價證券，即足當之。而童錦澤所稱將空白支票借予上訴人「應急」，或僅
交付空白支票供上訴人出示他人等情，無法據此即認定童錦澤已授權上訴人得以童錦
澤名義簽發任何金額、日期使用。另薛秋欽於原審調查時，雖曾一度供稱不認識上訴
人，但隨即又供明確係由上訴人持該系爭支票向其借款無誤，原判決採信薛秋欽不利
於上訴人之證言，核屬原審自由判斷職權之行使。是上訴意旨，置原判決明確論斷於
不顧，徒執其在原審所辯陳詞，仍為單純事實上之爭執，泛指原判決不公不實，對原
判決是否違背法令及違背何種法令，並無隻字片語予以具體表明，顯非適法之第三審
上訴理由。應認其上訴為違背法律上之程式，予以駁回。
據上論結，應依刑事訴訟法第三百九十五條前段，判決如主文。
中      華      民      國     九十     年      六      月     十五     日
                              最高法院刑事第一庭
                                  審判長法官  施  文  仁
                                        法官  張  淳  淙
                                        法官  林  永  茂
                                        法官  蕭  仰  歸
                                        法官  陳  世  淙
      右正本證明與原本無異
                                              書  記  官
中      華      民      國     九十     年      六      月    二十一    日


司法院資訊處製作；財團法人民間司法改革基金會備份。
